【裁判字號】    89,訴,940
【裁判日期】    890621
【裁判案由】    毒品危害防制條例
【裁判全文】
臺灣臺中地方法院刑事判決                          八十九年度訴字第九四號
    公  訴  人  臺灣臺中地方法院檢察署檢察官
    被      告  甲○○
右列被告因毒品危害防制條例案件，經檢察官提起公訴（八十九年度偵字第四七三九
號），本院判決如左：
    主  文
甲○○連續轉讓第二級毒品，累犯，處有期徒刑壹年貳月。
扣案之安非他命壹包（內以紙包外用塑膠袋包裝），沒收並銷燬之。
    事  實
一、甲○○曾於民國（下同）八十六年間因犯過失致人於死罪等案件，經本院分別帣
    處有期徒刑七月（麻醉藥品管理條例）、四月（藥事法）、八月（麻醉藥品管理
    條例）、四月（贓物）、一年（過失致人於死），經定其應執行刑為二年八月確
    定，送監執行後於八十七年假釋出監，而於八十八年二月九日假釋期滿執行完畢
    ，猶不知悔改，復基於概括之犯意，自八十八年十一月底某日起至八十九年三月
    十日止間，連續在台中市○○路三六五巷三十二號之租住處於非法施用第二級毒
    品安非他命之際，將已點燃之安非他命轉讓予乙○○施用該安非他命經加熱霧化
    所產生之白煙（即氣態安非他命）多次。嗣於八十九年三月十日中午十二時五分
    左右，在台中市○區○○路十二巷二十六弄二十四之十八號乙○○住處（乙○○
    住該處五樓）樓下前為警查獲，並扣得安非他命一包（內以紙包外用塑膠袋包裝
    ）。
二、案經台北市政府警察局移送臺灣臺中地方法院檢察署檢察官偵查起訴。
    理  由
一、訊據被告甲○○矢口否認有右揭犯罪事實，並辯稱：乙○○有無施用伊的安非他
    命，伊不知情云云。惟查：右開事實業據被告於偵查中坦承不諱（見偵查卷第四
    十六頁），核與證人乙○○於偵查中所證述之情節大致相符（見偵查卷第四十六
    頁背面、第四十七頁），此外復有安非他命一包（內以紙包外用塑膠袋包裝）扣
    案可資佐證，而被告及證人乙○○於遭警查獲後，經警採集其等二人之尿液送驗
    結果確呈甲基安非他命陽反應，復有台北市立療養院煙毒尿液檢驗報告書影本二
    件在卷可參，足見被告所轉讓者確係安非他命無誤。故而，證人乙○○於本院另
    案即八十九年度訴字第九三九號案件中所證係其自己未經被告同意下施用云云，
    核與其前開偵查中所證不符，應非實情，而係迴護被告之詞，要無可取。而被告
    於本院翻異前供所辯不知情云云，即顯係事後卸責之詞，亦無可採信。本件事證
    明確，被告之上開犯行，足以證明。
二、按安非他命係毒品危害防制條例第二條第二項第二款所列之第二級毒品，不得非
    法轉讓，是核被告所為，係犯毒品危害防制條例第八條第二項之轉讓第二級毒品
    罪。被告為轉讓安非他命，而持有安非他命之行為，為轉讓安非他命之行為所吸
    收，不另論罪。被告先後多次轉讓第二級毒品安非他命予黃上退施用之行為，時
    間緊接，手段相同，且係觸犯構成要件相同之罪名，顯係基於概括犯意反覆為之
    ，為連續犯，應依刑法第五十六條之規定論以一罪，並加重其刑。又被告曾於八
    十六年間因犯過失致人於死罪等案件，經本院分別帣處有期徒刑七月（麻醉藥品
    管理條例）、四月（藥事法）、八月（麻醉藥品管理條例）、四月（贓物）、一
    年（過失致人於死），經定其應執行刑為二年八月確定，送監執行後於八十七年
    假釋出監，而於八十八年二月九日假釋期滿執行完畢等情，有臺灣臺中地方法院
    檢察署刑案資料查註紀錄表在卷可按，其於刑之執行完畢後五年內再犯本件有期
    徒刑以上之罪，為累犯，應依刑法第四十七條之規定，加重其刑，並依法遞加之
    。爰審酌被告品行不佳、其犯罪之動機、轉讓安非他命供他人施用殘害他人之健
    康所生危害不小，及其犯罪後之態度等一切情狀，量處如主文所示之刑。扣案之
    安非他命一包（內以紙包外用塑膠袋包裝），應依毒品危害防制條例第十八條第
    一項之規定，宣告沒收並銷燬之。至於被告雖供稱本件扣案之安非他命吸食器二
    個（以麥香奶茶改裝），係警方人員在台中市○○路三六五巷三十二號之租住處
    查獲等語，惟查，證人即查獲時之警員丙○○於本院審理時到庭證稱，查獲時從
    被告身上扣得安非他命一包（內以紙包外用塑膠袋包裝），而在台中市○○路三
    六五巷三十二號之被告租住處曾查獲二個吸食器，然因太爛了所以未扣案，扣案
    之三個吸食器均係在乙○○住處查獲等語（見本院八十九年六月二日審判筆錄）
    ，足見被告所供尚與事實不符，尚難依被告之自白即認扣案之吸食器中有二個係
    被告所有。另按在乙○○住處所查獲之安非他命及吸食器均係乙○○所有等情，
    業據乙○○於偵查中供明在卷（見偵查卷第四十七頁），且被告復否認在乙○○
    住處所查獲之物係其持有或所有，復無證據證明上開物品係被告持有或所有之物
    ，自不宜（指乙○○所持有之安非他命二包）或不得（指乙○○所持有之吸食器
    三個）在本件於予宣告沒收並銷燬之，併予敘明。
據上論斷，應依刑事訴訟法第二百九十九條第一項前段，毒品危害防制條例第八條第
二項、第十八條第一項，刑法第十一條前段、第五十六條、第四十七條，判決如主文
。
中    華    民    國      八十九      年      六      月     二十一     日
            法  官    李  國  增
右正本證明與原本無異。
如不服本判決，應於送達後十日內向本院提出上訴狀（須附繕本），上訴於台灣高等
法院台中分院。
                                        書記官
中    華    民    國      八十九      年      六      月     二十一     日
附錄法條：
毒品危害防制條例第八條第二項：
轉讓第二級毒品者，處六月以上五年以下有期徒刑，得併科新臺幣七十萬元以下罰金
。


司法院資訊處製作；財團法人民間司法改革基金會備份。
